臺灣高雄地方法院刑事判決                        九十一年度易字第一一五二號
    公  訴  人  臺灣高雄地方法院檢察署檢察官
    被      告  乙○○
右列被告因傷害案件，經檢察官聲請簡易判決處刑（九十一年度偵字第一四九二號）
，本院高雄簡易庭認不宜以簡易判決處刑（九十一年度雄簡字第三三七號），移由本
院刑事庭改依通常程序審理，本院判決如左：
    主  文
乙○○無罪。
    理  由
一、公訴意旨如附件起訴書所載。
二、按犯罪事實應依證據認定之，無證據不得推定其犯罪事實；又不能證明被告犯罪
    或其行為不罰者，應諭知無罪之判決；刑事訴訟法第一百五十四條、第三百零一
    條第一項分別定有明文。次按事實之認定，應憑證據，如未能發現相當證據，或
    證據不足以證明，自不能以推測或擬制之方法，以為裁判基礎；又認定不利於被
    告之事實，須依積極證據，苟積極證據不足為不利於被告事實之認定時，即應為
有利於被告之認定，更不必有何有利之證據；又按告訴人之指訴，原在意圖使被
    告受刑事處分，非有其他旁證，尚難單憑告訴人一面之詞據以論罪；此有最高法
    院民國（下同）四十年台上字第八六號、三十年上字第八一六號、七十年台上字
    第一０一五號判例意旨可資參照。且「罪疑惟輕」、「無罪推定」原本即為刑事
    訴訟法之大原則，尤其晚近刑事訴訟制度與憲法保障人權思想相結合下，該二原
    則益形重要，此由最高法院於九十年九月四日以九十年度第七次刑事庭會議決議
    二十五年上字第三七０六號判例（該判例之要旨為：審理事實之法院，對於被告
    之犯罪證據，應從各方面詳予調查，以期發現真實，苟非調查之途徑已窮，而被
    告之犯罪嫌疑仍屬不能證明，要難遽為無罪之判斷。）不再援用，亦可見其端倪
    。
三、本件公訴人認被告乙○○涉犯傷害罪嫌，係以告訴人甲○○之指訴，並有驗傷診
    斷書在卷可稽為其主要論據，惟訊據被告堅決否認有何傷害犯行，辯稱：我沒有
    毆打告訴人，是告訴人拿刀要殺我，她所受的傷可能是旁人勸架拉開時拉傷的等
    語。經查，告訴人固指訴其遭被告毆打成傷，惟證人張李寶蓮（告訴人之母親）
    、潘思穎（告訴人之女兒）、潘胤余（告訴人之兒子）均證稱「我沒看到當時情
    形，只是事後知道告訴人有受傷」等語（見警卷第二至四頁），而告訴人固提出
    驗傷診斷書一紙指訴被告之傷害犯行，然告訴人所提出之驗傷診斷書僅能證明告
    訴人有如驗傷診斷書所示之受傷事實，尚不能據此推論告訴人所受之傷係被告毆
    打所致，是該驗傷診斷書尚不能採為對被告不利之證據，再者，在無證人或其他
    積極證據足以證明被告有毆打告訴人之情形下，亦不能僅因告訴人持有上開驗傷
    診斷書，而遽認被告有傷害之行為。
四、綜上所述各情，衡諸上開規定及判例意旨，尚難僅憑告訴人之指訴即將被告繩以
    刑責，此外，復查無其他積極證據足以證明被告有何公訴人所指傷害之犯行，其
    犯罪不能證明，自應為無罪判決之諭知。
據上論斷，應依刑事訴訟法第三百零一條第一項，判決如主文。
中      華      民      國    九十一    年      五      月    二十一    日
                                      臺灣高雄地方法院刑事第三庭
                                          法  官  孫  啟  強
右正本證明與原本無異。
如不服本判決，應於判決送達後十日內，向本院提出上訴狀。
                書記官  盧  雅  婷
中      華      民      國    九十一    年      五      月    二十一    日
